【裁判字號】    99,交上易,203
【裁判日期】    990531
【裁判案由】    公共危險
【裁判全文】
臺灣高等法院臺南分院刑事判決       99年度交上易字第203號
上  訴  人
即  被  告  甲○○
上列上訴人因公共危險案件，不服臺灣臺南地方法院99年度交易
字第4號中華民國99年1月29日第一審判決（起訴案號：臺灣臺南
地方法院檢察署98年度偵字第17679號），提起上訴，本院判決
如下：
    主  文
上訴駁回。
    事  實
一、甲○○前於民國90年間，因酒後駕車之公共危險案件，經臺
    灣臺南地方法院以90年度營交簡字第258號簡易判決判處罰
    金銀元25,000元確定，於90年9月14日繳清罰金執行完畢；
    再因相同案件，經臺灣臺南地方法院以94年度交易字第108
    號判決判處拘役50日確定，於95年4月11日以易科罰金執行
    完畢；又因相同案件，經臺灣彰化地方法院以95年度彰交簡
    字第294號簡易判決判處有期徒刑6月，嗣經提起上訴，經臺
    灣高等法院臺中分院駁回上訴而確定，於95年11月21日以易
    科罰金執行完畢（於本案構成累犯）。
二、詎甲○○猶不知悔改，明知酒精成分對人之議事能力具有不
    良影響，及酒後駕車對一般往來之公眾及駕駛人自身皆具有
    高度危險性，既漠視自己安危，尤枉顧公眾安全，於98年10
    月6日21時許起至同日21時50分許止，在臺南縣麻豆鎮某處
    飲用啤酒後，已達不能安全駕駛動力交通工具之程度，竟仍
    騎乘車牌號碼H99-251號重型機車，沿臺南縣176縣道西向東
    方向行駛至臺南縣麻豆鎮○○里○○○縣道高速高幹18號西側
    前將車熄火，欲牽車穿越道路時，與同向行駛而來，騎乘車
    牌號碼792-CAS號重型機車之黃郁文發生車禍（雙方受傷部
    分均未據告訴），經送麻豆新樓醫院救治，並對甲○○實施
    血液酒精濃度值測試結果為133.6mg/dl，相當於吐氣中所含
    酒精濃度每公升0.668毫克。
三、案經臺南縣警察局麻豆分局報請臺灣臺南地方法院檢察署檢
    察官偵查起訴。
    理  由
一、卷附全部供述證據，經檢察官及被告於本院受命法官行準備
    程序時一致同意採為證據，且無事實顯示係公務員因違法蒐
    證所取得之證據，本院審酌該等供述證據作成時之情況，亦
    認為適於作為證據，且與本案事實有相當之關聯性，依刑事
    訴訟法第159條之5第1項之規定，應認為均有證據能力，合
    先敘明。
二、上開事實，迭據被告甲○○於原審及本院審理時坦承不諱，
    並有麻豆新樓醫院臨床檢驗科一般生化檢驗單、刑法第185
    條之3案件測試觀察紀錄表、抽血檢測血液中酒精濃度含量
    換算成百分比及吐氣中酒精含量換算表、臺南縣警察局麻豆
    分局道路交通事故現場圖、道路交通事故調查報告表(一)(二)各
    1紙及事故現場照片16幀在卷可稽。另酒精對於個人之影響
    ，因體質相異有別，非可一概而論，實務上，法務部曾參考
    德國、美國之認定標準，以呼氣酒精濃度達每公升零點55
    毫克以上，為認定是否已達不能安全駕駛之基準，已經該部
    以88年5月18日法88檢字第001669號函說明在案。而上開見
    解係以該標準以上肇事率為一般正常人之10倍為憑據，作為
    統計之平均值，然於具體個案，仍應輔以其他客觀事實，例
    如是否已致交通事故及其程度等情，綜合相關證據判斷是否
    已達不能安全駕駛。本件被告自承牽機車過馬路時「忘記開
    燈」，且「雖有見到右方車燈，但對方車速很快，所以突然
    撞上」，車禍發生後經採尿驗血，其血液酒精濃度值測試結
    果為133.6mg/dl，相當於吐氣中所含酒精濃度每公升0.668
    毫克，顯然其時根本無法「安全牽車」，更遑論安全騎乘機
    車。綜情以觀，得認被告飲酒而影響正常駕駛及掌控能力，
    達到不能安全駕駛動力交通工具之程度，其犯行已堪認定，
    應依法論科。
三、核被告甲○○所為，係犯刑法第185 條之3 服用酒類，致不
    能安全駕駛動力交通工具而駕駛罪。被告有本判決事實欄所
    述3次酒後駕車公共危險案件之科刑及執行紀錄，此有臺灣
    高等法院被告前案紀錄表1份附卷可證，其於第3次所處有期
    徒刑執行完畢5年內，故意再犯本件有期徒刑以上之罪，為
    累犯，應依刑法第47條第1項之規定加重其刑。
四、原判決以被告罪證明確，因予適用刑法第185條之3、第47條
    第1項、刑法施行法第1條之1第1項（贅引第2項但書）之規
    定。並審酌被告前已有3次酒後駕車之公共危險犯行，竟不
    知記取教訓，短時間再度飲酒後駕車，顯見其素行並非良好
    、漠視他人生命、身體、財產安全，形如道路上游走之不定
    時炸彈、又其酒後騎乘重型機車於道路上行駛，嚴重危害行
    車安全，並考量被告之智識程度（高工畢業）及犯後坦承犯
    行之態度等一切情狀，量處有期徒刑8月。本院經核，原判
    決認事用法，均無違誤，量刑亦稱妥適。被告上訴意旨指摘
    原審量刑過重，惟查被告上開犯行已臻明確，原判決量處被
    告上開刑度，亦應認符合罪責相當性原則。是被告以此為由
    提起上訴，而指摘原判決不當，為無理由，應予駁回。
據上論結，應依刑事訴訟法第368條，判決如主文。
本案經檢察官蘇南桓到庭執行職務。
中    華    民    國    99    年    5     月    31    日
                  刑事第二庭    審判長法  官  葉居正
                                      法  官  陳春長
                                      法  官  陳欽賢
以上正本證明與原本無異。
不得上訴。
                                      書記官  李良倩
中    華    民    國    99    年    5     月    31    日
附錄:本判決論罪科刑法條全文
刑法第185條之3：
服用毒品、麻醉藥品、酒類或其他相類之物，不能安全駕駛動力
交通工具而駕駛者，處1 年以下有期徒刑、拘役或科或併科15萬
元以下罰金。

司法院資訊處製作；財團法人民間司法改革基金會備份。
